臺灣高雄地方法院刑事判決　　　　　 100年度審訴字第2595號
公　訴　人　臺灣高雄地方法院檢察署檢察官
被　　　告　林松毅
上列被告因公共危險案件，經檢察官提起公訴（100 年度偵字第
19757 號），被告於本院準備程序進行中，就被訴事實為有罪之
陳述，經合議庭裁定由受命法官獨任依簡式審判程序審理，判決
如下：
    主  文
林松毅共同犯妨害公眾往來安全罪，處有期徒刑參月，如易科罰
金，以新臺幣壹仟元折算壹日。
    事  實
一、林松毅明知多輛汽機車在高雄市區道路，以併排佔據快慢車
    道之方式行駛，足生公眾交通往來之危險，竟於民國99年12
    月11日凌晨3 時27分許，駕駛友人謝智聖所承租之車號3982
    -WY 號自小客車，與少年宋○○、高○○、李○○、洪○○
    （上開少年4 人均經臺灣高雄少年法院裁定訓誡及假日生活
    輔導）、成年人梁植鈞（起訴書誤載為梁值鈞）、洪冠哲、
    李政彥、洪宗宇、黃振盛、黃善瑋、何澄寬、陳錦泰、蔣承
    偉（起訴書誤載為將承偉）、謝智聖（以上梁植鈞等10人均
    經臺灣高雄地方法院檢察署《下稱高雄地檢署》檢察官以10
    0 年少連偵字127 號為緩起訴處分）、邱育旻、趙瓏軒（邱
    育旻等2 人經高雄地檢署檢察官以100 年度少連偵字第127
    號聲請簡易判決處刑）及不詳姓名年籍之成年人所駕駛之70
    至80餘輛汽機車，共同基於妨害公眾往來安全之犯意聯絡，
    沿高雄市○○區○○路、新榮街等路段群聚競駛，並以併排
    佔據快、慢車道之方式，致生公眾交通往來之危險。嗣經值
    勤員警當場發現並自後尾隨蒐證，而循線查獲。
二、案經高雄市政府警察局左營分局移送臺灣高雄地方法院檢察
    署檢察官偵查起訴。
    理  由
一、本件被告林松毅所犯係死刑、無期徒刑、最輕本刑為3 年以
    上有期徒刑以外之罪，其於準備程序進行中就前揭被訴事實
    為有罪之陳述，經受命法官告知簡式審判程序之旨，並聽取
    當事人之意見後，本院合議庭認無不得或不宜改依簡式審判
    程序進行之情形，爰依刑事訴訟法第273 條之1 第1 項、第
    284 條之1 規定，裁定由受命法官獨任進行簡式審判程序。
    又本件所引屬於審判外陳述之傳聞證據，依同法第273 條之
    2 規定，不受第159 條第1 項關於傳聞法則規定之限制，依
    法有證據能力，均合先敘明。
二、上開犯罪事實，業據被告坦承不諱，核與證人謝智聖於警詢
    之陳述相符（見高雄市政府警察局左營分局《下稱左營分局
    》高市警左分偵字第1000016986號卷《下稱警卷》第30至32
    頁），復有左營分局警員職務報告、蒐證路線圖、警卷內翻
    拍照片、臺灣高雄地方法院檢察署（下稱高雄地檢署）檢察
    事務官勘驗報告各1 份、蒐證錄影光碟畫面翻拍照片7 張在
    卷可稽（見警卷第1 至2 、65至82頁、高雄地檢署100 年度
    偵字第19757 號卷第19、21至25頁），足認被告上開任意性
    自白與事實相符，堪可作為認定事實之依據。本件事證明確
    ，被告上開妨害公眾往來安全之犯行，堪以認定，應予依法
    論科。
三、按刑法第185 條第1 項之損壞或壅塞陸路或以他法致生往來
    之危險罪，採具體危險制，祇須損壞、壅塞或其他行為，足
    以造成公眾往來危險之狀態為己足，不以全部損壞、壅塞或
    發生實害為必要（最高法院79年臺上字第2250號判例意旨參
    照）。被告跟隨前開飆車車隊群聚競駛，共同併排佔據快、
    慢車道，客觀上足生道路上人車往來之危險，且與車隊中之
    其餘成員，有默示合致之犯意聯絡。是核被告所為，係犯刑
    法第185 條第1 項妨害公眾往來安全罪。被告參與飆車時，
    明知飆車行為構成妨害公眾往來安全，乃因飆車族往往仗其
    人多勢眾而肆無忌憚、恣意所為，則其在場可共見共聞其行
    徑之嚴重性，仍附隨為之，自有合同意思，並互相利用他人
    之行為，是被告就上開公共危險犯行，與另案被告少年宋○
    ○、高○○、李○○、洪○○、梁植鈞、洪冠哲、李政彥、
    洪宗宇、黃振盛、黃善瑋、何澄寬、陳錦泰、蔣承偉、謝智
    聖、邱育旻、趙瓏軒及其他真實姓名年籍不詳之人間，有犯
    意聯絡及行為之分擔，應論以共同正犯。又被告為81年1 月
    出生之人，本件行為時年僅18歲，並非成年人，是其雖與未
    滿18歲之少年宋○○、高○○、李○○、洪○○等人共犯上
    開妨害公眾往來安全罪，然不得依兒童及少年福利法第70條
    第1 項前段規定加重其刑，併此敘明。爰審酌被告明知飆車
    行為嚴重危害路上人車來往之安全，仍加入群聚競駛，對道
    路交通往來之安全危害甚鉅，且飆車潛藏引起公安事故危機
    ，造成實害之案例所在多有，飆車族之囂張及破壞社會治安
    之行徑，為社會大眾所厭惡，警方為取締飆車行為，常需動
    用大批優勢警力來遏阻，增加不少社會成本，被告不知警惕
    ，仍為飆車行為，守法觀念淡薄，違法情節非輕，惟念其年
    紀尚輕，應係一時思慮不周而為上開犯行，且審酌被告於偵
    查階段否認犯行，於本院審理中則坦承犯行等犯後態度，暨
    其犯罪之動機、目的、手段、所生危害等一切具體情狀，量
    處如主文所示之刑，並斟酌被告之智識程度、家庭經濟狀況
    等情事，諭知易科罰金之折算標準，以示懲儆。
據上論斷，應依刑事訴訟法第273 條之1 第1 項、第299 條第1
項前段，刑法第28條、第185 條第1 項、第41條第1 項前段，刑
法施行法第1 條之1 ，判決如主文。
本案經檢察官陳俊宏到庭執行職務。
中    華    民    國   100    年    10    月    20    日
                  刑事第十庭    法  官  毛妍懿
以上正本證明與原本無異。
如不服本判決應於收受送達後10日內向本院提出上訴書狀，並應
敘述具體理由；如未敘述上訴理由者，應於上訴期間屆滿後20日
內向本院補提理由書（均須按他造當事人之人數附繕本）「切勿
逕送上級法院」。
中    華    民    國   100    年    10    月    20    日
                                書記官  陳蓉柔
附錄本案論罪科刑法條全文：  
中華民國刑法第185條
（妨害公眾往來安全罪）
損壞或壅塞陸路、水路、橋樑或其他公眾往來之設備或以他法致
生往來之危險者，處5 年以下有期徒刑，拘役或5 百元以下罰金
。
因而致人於死者，處無期徒刑或7 年以上有期徒刑。致重傷者，
處3 年以上10年以下有期徒刑。
第1 項之未遂犯罰之。